【裁判字號】    99,小上,65
【裁判日期】    991129
【裁判案由】    給付委任報酬
【裁判全文】
臺灣士林地方法院民事裁定              99年度小上字第65號
上  訴  人
即被上訴人  東方大地住戶管理委員會
法定代理人  裘金富
被  上訴人
即  上訴人  陳志生
上列當事人間請求給付委任報酬事件，上訴人對於中華民國99年
8月24日本院內湖簡易庭99年度湖小字第729號第一審判決提起上
訴，本院裁定如下：
    主  文
東方大地住戶管理委員會上訴駁回。
陳志生上訴駁回。
第二審訴訟費用由東方大地住戶管理委員會負擔新臺幣壹仟伍佰
元，陳志生負擔新臺幣壹仟伍佰元。
    理  由
一、按對於小額程序之第一審判決之上訴，非以其違背法令為理
    由，不得為之，而所謂判決違背法令，乃指判決不適用法規
    或適用不當，又對於小額程序之第一審判決上訴不合法者，
    第二審法院應以裁定駁回之，民事訴訟法第436條之24第2項
    、第436條之32第2項準用第468條、第436條之32第2項準用
    第444條第1項，分別定有明文，另當事人提起上訴，如依民
    事訴訟法第468條規定，以小額程序之第一審判決有不適用
    法規或適用法規不當為理由時，其上訴狀或理由狀應有具體
    之指摘，並揭示該法規之條項或其內容，若係成文法以外之
    法則，應揭示該法則之旨趣，倘為司法院解釋或最高法院之
    判例，則應揭示該判解之字號或其內容，如依民事訴訟法第
    469條第1款至第5款所列情形為理由時，其上訴狀或理由書
    應揭示合於該條款之事實，上訴狀或理由書如未依此項方法
    表明，或其所表明者，顯與上開法條規定不相合時，即難認
    為已對小額程序之第一審判決之違背法令有具體之指摘，其
    上訴自難認為合法（最高法院71年台上字第314 號判例要旨
     參照）。
二、本件訴訟標的金額為10萬元以下，原審乃依小額訴訟程序審
    理，並判決上訴人即被告東方大地住戶管理委員會應給付上
    訴人陳志生即原告6 萬元及其遲延利息，駁回上訴人陳志生
    其餘之訴，上訴人東方大地住戶管理委員會及上訴人陳志生
    對該判決不服，分別就原審判決不利於己之部分於民國99年
    9 月13日、同年9 月16日提起上訴。
三、本件上訴人即被上訴人東方大地住戶管理委員會上訴意旨略
    以：上訴人東方大地管理委員會於99年7 月28日在原審所提
    出之民事陳報狀附證1 為訴外人陳高輝代表上訴人對訴外人
    朱昀湉提出之刑事告訴狀影本，其上並無被上訴人陳志生具
    名為訴訟代理人，顯見陳高輝代表上訴人與被上訴人間之訴
    訟委任契約，並未經上訴人決議通過，而應屬陳高輝個人行
    為，被上訴人自從向上訴人請求支付委任報酬。且依上訴人
    住戶規約第4 章第8 條第3 款規定，主任委員主持會議，應
    照會議之決議執行事務。第5 章第16條復規定，有關費用之
    支出，需具備原始證件、專案文件，並應經主任委員、會計
    、出納組長等人會簽後始可領用，非主任委員1 人即可決定
    費用支出與否，被上訴人身為律師，自當明瞭上開規約規定
    等語。核其內容，僅就訴外人陳高輝無權代表上訴人東方大
    地管理委員會之事實任加指摘，並未具體指出原判決違背何
    等法規之內容及具體事實。揆諸上揭說明，本件上訴即難認
    為合法，爰依法裁定駁回上訴。
四、上訴人陳志生上訴意旨略以：被上訴人於原審起訴時即已提
    出原證1 ，足資證明陳高輝代表上訴人聘任上訴人陳志生為
    該管委會之法律顧問，依照舉證責任分配原則，被上訴人似
    已無必要再提出證明上開待證事實，原審卻以被上訴人未盡
    舉證之責，而作成被上訴人與上訴人間未成立法律顧問聘任
    契約之不利認定，被上訴人甚感委屈等語。核其內容雖提及
    舉證責任分配原則，然並未具體指摘原判決是否有違反舉證
    分配原則，縱認上訴人係認原判有違反舉證分配原則之違法
    ，其亦未具體說明原判決有違反何種舉證責任分配及其事實
    與內容。況依照「主張權利存在之人應就權利要件事實負舉
    證責任」之分配原則，原判決認為應由上訴人陳志生就其與
    被上訴人東方大地住戶管理委員會間有法律顧問聘任契約存
    在之事實，負舉證責任，亦無違誤。至上訴人陳志生上訴理
    由另提及於原審起訴時即已提出原證1 ，足資證明陳高輝代
    表被上訴人東方大地住戶管理委員會聘任上訴人陳志生為該
    管委會之法律顧問，原審卻以被上訴人未盡舉證之責，駁回
    上訴人陳志生之請求云云，核其所述係屬原審取捨證據、認
    定事實之問題，其就此亦未具體指出原判決此部分有何違背
    法規、司法院解釋或最高法院判例之內容，是依上開說明，
    被上訴人陳志生之上訴亦難認為合法，爰依法裁定駁回其上
    訴。
五、據上論結，依民事訴訟法第436 條之32第2 項、第444 條第
    1 項、第436 條之19第1 項、第95條、第78條，裁定如主文
    。
中    華    民      國     99     年    11   月   29  日
                    民事第二庭 審判長法 官   方彬彬
                                     法 官   絲鈺雲
                                     法 官   劉逸成
以上正本證明與原本無異。
本件裁定不得抗告。
中    華      民    國    99      年    12   月   2   日
                                    書記官   李宜蓁

司法院資訊處製作；財團法人民間司法改革基金會備份。
